# 请教陈老师职工薪酬问题

提问人：江江 33 石石 时间：2020-08-21 12:33:11
公司按照事业部进行考核，按照事业部实现的利润，再扣除必要的费用和可能发生的货款坏账损失计算出事业部的“净利润”，然后按照一个比例计提事业部的奖金。但是这部分奖金公司只有在员工离职时才会给员工结算。针对该业务公司如何核算？有什么特殊考虑？
项目组认为，公司计提的事业部奖金属于职工薪酬的范围，查看计提管理办法并未看到关于结算的规定，只是公司单方面将奖金压到员工离职结算，所以应在应付职工薪酬核算在计提年度计入销售费用。

回答人：chenyiwei
可以这样理解（但不一定计入销售费用，应根据员工的岗位确定其所计入的成本、费用类科目）。另外由于员工离职是不可控因素，因此属于流动负债。